臺灣臺中地方法院民事判決
111年度沙簡字第488號
原      告  王金燕  
訴訟代理人  陳明偉  
被      告  吳怡貞  
上列當事人間第三人異議之訴事件，經本院於民國111年10月19
日言詞辯論終結，判決如下：
    主      文
原告之訴駁回。
訴訟費用由原告負擔。
    事實及理由
一、原告主張：（一）本院111年度司執字第32843號被告與訴外
    人陳明偉間給付扶養費強制執行事件（下稱系爭執行事件）
    ，於民國111年4月20日在臺中市○○區○○街00巷00弄00號，查
    封國際牌冷氣1臺、聲寶牌冰箱1臺、HERAN牌電視1臺、LG牌
    冰箱1臺、大同牌電視1臺（下稱系爭動產），均為原告所有
    。（二）系爭動產因購買年代久遠，僅LG牌冰箱1臺有購買
    證明。且被告與訴外人陳明偉為夫妻關係，原告為訴外人陳
    明偉之母，被告與訴外人陳明偉及原告長期相處，對於系爭
    動產均非由訴外人陳明偉出資購買，亦非屬訴外人陳明偉所
    有乙節，知之甚詳，卻惡意誤指為訴外人陳明偉所有而實施
    查封，為此爰依強制執行法第15條規定提起本件訴訟等語。
    並聲明：本院111年度司執字第32843號被告與訴外人陳明偉
    間給付扶養費強制執行事件，就原告所有國際牌冷氣1臺、
    聲寶牌冰箱1臺、HERAN牌電視1臺、LG牌冰箱1臺、大同牌電
    視1臺所為查封之強制執行程序應予以撤銷。
二、被告則以：國際牌冷氣1臺、聲寶牌冰箱1臺、HERAN牌電視1
    臺，均擺放在訴外人陳明偉之房間，、LG牌冰箱1臺裝設在
    廚房，大同牌電視1臺擺放在客廳，均係由訴外人陳明偉出
    資購買，非屬原告所有等語資為抗辯。並聲明：原告之訴駁
    回。　　
三、本院之判斷：  
（一）按第三人就執行標的物有足以排除強制執行之權利者，得
      於強制執行程序終結前，向執行法院對債權人提起異議之
      訴。如債務人亦否認其權利時，並得以債務人為被告，強
      制執行法第15條固然定有明文。惟按強制執行法第15條所
      謂就執行標的物有足以排除強制執行之權利者，係指對於
      執行標的物有所有權、典權、留置權、質權存在情形之一
      者而言（最高法院68年臺上字第3190號民事裁判意旨參照
      ）。
（二）復按當事人主張有利於己之事實者，就其事實有舉證之責
      任，民事訴訟法第277條前段定有明文。又按民事訴訟如
      係由原告主張權利者，應先由原告負舉證之責，若原告先
      不能舉證，以證實自己主張之事實為真實，則被告就其抗
      辯事實即令不能舉證，或其所舉證據尚有疵累，亦應駁回
      原告之請求（最高法院17年上字第917號民事裁判意旨參
      照）。
（三）經查，被告與訴外人陳明偉間返還代墊扶養費用事件，雙
      方於111年1月21日在本院民事第34法庭和解成立，和解成
      立內容為訴外人陳明偉願給付被告新臺幣（下同）6萬元
      ，及自民國110年9月29日起至清償日止按年息百分之5計
      算之利息。且被告持前揭本院和解筆錄，向本院民事執行
      處聲請對訴外人陳明偉之財產進行強制執行，經本院民事
      執行處以111年度司執字第32842號受理在案，並於111年4
      月20日在臺中市○○區○○街00巷00弄00號，查封國際牌冷氣
      1臺、聲寶牌冰箱1臺、HERAN牌電視1臺、LG牌冰箱1臺、
      大同牌電視1臺（即系爭動產）等情，業經本院職權調閱
      本院111年度司執字第32843號執行卷核閱屬實，並為兩造
      所不爭執，自堪信為真實。
（四）原告主張系爭動產均為其所有乙節，為被告所否認，揆諸
      前揭說明，原告應就其前揭主張，負舉證責任，復查：
　　1.觀諸原告提出戶籍謄本記載：原告原住○○市○區○○○街0號
      ，於91年6月17日遷入登記臺中市○○區○○街00巷00弄00號
      等情（見本院卷第41頁、第59之2頁），充其量僅顯示原
      告戶籍地址遷移情形，尚難據此逕行推論系爭動產為原告
      所有。
    2.觀諸原告所提「全國電子股份有限公司家電運送/安裝委
      託書」記載LG牌冰箱之訂購人為「陳雅音」乙節（見本院
      卷第21、31、51頁），可見LG牌冰箱並非由原告出資購買
      ，自非屬原告所有。
　　3.觀諸原告提出照片影本所示貼紙，充其量僅顯示電器之出
      貨日期或製造年份（見本院卷第33至39頁、第43頁、第53
      至59頁、第61頁），並未記載購買人，自難據此逕行推論
      系爭動產係由原告購買而屬原告所有。　
    4.此外，原告復未就其主張系爭動產為其所有乙節，提出其
      他證據以實其說，自難信為真實。綜上以析，無從認定原
      告對系爭動產有何足以排除強制執行權利之情形。
（五）從而，原告對系爭動產既然不具足以排除強制執行之權利
      ，則原告主張依強制執行法第15條規定提起第三人異議之
      訴，請求撤銷本院111年度司執字第32843號被告與訴外人
      陳明偉間給付扶養費強制執行事件，就國際牌冷氣1臺、
      聲寶牌冰箱1臺、HERAN牌電視1臺、LG牌冰箱1臺、大同牌
      電視1臺所為查封之強制執行程序，為無理由，應予駁回
      。
（六）兩造其餘之攻擊防禦方法及未經援用之證據，經本院斟酌
      後，認為均不足以影響本判決之結果，自無逐一詳予論駁
      之必要，併此敘明。　
四、訴訟費用負擔之依據：民事訴訟法第78條。
中　　華　　民　　國　 111　　年　  11　 月　　23   　日
                  沙鹿簡易庭  法  官  賴秀雯
以上為正本係照原本作成。
如不服本判決，應於送達後二十日內，向本院提出上訴狀並表明
上訴理由，如於本判決宣示後送達前提起上訴者，應於判決送達
後二十日內補提上訴理由書（須附繕本）。如委任律師提起上訴
者，應一併繳納上訴審裁判費。
中　　華　　民　　國　 111　　年　　11　　月　 23　　日
                              書記官  陳任鈞